2018-komp-ling/practicals/hfst/ava.lexc
Multichar_Symbols

%<v%>                ! Имя существительное
%<tv%>               ! Переходный
%<aor%>              ! Аорист
%<m%>                ! Мужский род
%<f%>                ! Женский род
%<nt%>               ! Средный род
%<pl%>               ! Множественное число

@P.Gender.Msc@       ! Согласование мужского рода
@P.Gender.Fem@       ! Согласование женского рода
@P.Gender.Neu@       ! Согласование средного рода
@P.Gender.Plu@       ! Согласование множественного падежа

@R.Gender.Msc@       ! Согласование мужского рода
@R.Gender.Fem@       ! Согласование женского рода
@R.Gender.Neu@       ! Согласование средного рода
@R.Gender.Plu@       ! Согласование множественного падежа

LEXICON Root

Prefixes ;

LEXICON Prefixes

@P.Gender.Msc@:@P.Gender.Msc@в Verbs ;
@P.Gender.Fem@:@P.Gender.Fem@й Verbs ;
@P.Gender.Neu@:@P.Gender.Neu@б Verbs ;
@P.Gender.Plu@:@P.Gender.Plu@р Verbs ;

LEXICON AGR

@R.Gender.Msc@%<m%>:@R.Gender.Msc@ # ;
@R.Gender.Fem@%<f%>:@R.Gender.Fem@ # ;
@R.Gender.Neu@%<nt%>:@R.Gender.Neu@ # ;
@R.Gender.Plu@%<pl%>:@R.Gender.Plu@ # ;

LEXICON V-TV

%<v%>%<tv%>%<aor%>:%>уна AGR ;

LEXICON Verbs

бицине:иц V-TV ; ! "говорить"
